

ANA PAULA **MONSALVE TAPIA**

Front-End Developer

anapaula.monsalvet@gmail.com | +56 992927972 | anapaulamontap.github.io/

SOBRE MI

Egresada de Laboratoria como Front-End Developer y Nutricionista, curiosa y apasionada por naturaleza, la tecnología me presentó una oportunidad de desarrollar proyectos enfocados en las personas, con aprendizaje constante y trabajo en equipo dado lo enriquecedor de nuevas perspectivas y desafíos. Con experiencia trabajando en metodologías ágiles y utilizando tecnologías como: JavaScript, CSS, React

EXPERIENCIA

CortaTicket

2014 - A la fecha

Administrativo

Abril 2017 - Mayo 2018

Asistente Investigación

Agosto 2015 - Diciembre 2016

Movistar Arena

- Staff de Eventos para control de acceso

Kep Productos Eléctricos

-Ejecutiva Telemarketing y de Cobranza.

- Gestión administrativa de clientes y proveedores

Estudios de Mercados Sargón

- Digitadora, Filtradora y Asistente de Campo

EDUCACIÓN

Front-End Developer

2018 - 2019

Nutricionista

2009 - 2014

Pasantía Internacional

2014

Laboratoria

- Bootcamp intensivo para mujeres que enseña a

programar en 6 meses.

Universidad FInis Terrae

- Lic. Nutrición y Dietética

Universidad Valladolid - España

-Hospital Rio Hortega

HABILIDADES

Técnicas - HTML 5 - CSS 3 - JavaScript - Node Js - React

- React Native - Git & Github

Idiomas - Inglés Otros Sistemas - SAP - Laudus

VOLUNTARIADO

Techo para Chile

2010

- Voluntariado construcción viviendas de emergencia post terremoto 2010 en la ciudad de Santa Cruz, Sexta Región.